【裁判字號】    89,易,694
【裁判日期】    891124
【裁判案由】    侵占等
【裁判全文】
臺灣花蓮地方法院刑事判決                          八十九年度易字第六九四號
    公  訴  人  臺灣花蓮地方法院檢察署檢察官
    被      告  甲○○
右列被告因贓物案件，經檢察官提起公訴（八十九年度偵字第二七八八號），本院判
決如左：
    主  文
甲○○故買贓物，累犯，處有期徒刑肆月。
    事  實
一、甲○○前有殺人、賭博、誣告及違反麻醉藥品管理條例等多項犯罪前科，其中違
    反麻醉藥品管理條例部分，於民國（以下同）八十三年六月間經臺灣高等法院判
    處有期徒刑三年八月，並經最高法院駁回上訴而確定，甫於八十八年三月二十一
    日假釋期滿執行完畢。猶未警惕行止，明知己○○（另行審結）於八十八年十二
    月五日夜間七時許，在花蓮市民光二四之十二號韓某住處所交付之乙○○身份證
    一紙，係己○○拾獲而侵占入已之贓物，竟仍以新台幣（下同）一千五百元之代
    價而予以買受，擬出售予不詳姓名人冒名申報薪資（工資表）逃漏稅捐使用。嗣
    於同日夜間十一時二十分許未及著手於交付他人之際，在花蓮市○○○路前為花
    蓮縣警察局花蓮分局豐川派出所（以下簡稱豐川派出所）員警查獲。
二、案經花蓮縣警察局花蓮分局報請臺灣花蓮地方法院檢察署檢察官偵查起訴。
    理  由
一、訊據被告甲○○固供承於右揭時地，收受同案被告己○○交付之乙○○身份證一
    紙，但矢口否認明知贓物而予故買，辯稱同案被告己○○將上開身份證交付之目
    的係要求伊代為轉交警察機關招領或逕予丟棄，然警於伊未及交付警察機關前即
    行查獲，伊並未出價買受該紙身份證，況依常情必須以自己之身份證始得申報薪
    資或稅捐，伊買受該紙身份證並無實益云云。同案被告己○○亦以：伊拾得該紙
    身分證後，因無車輛代步，故轉交被告甲○○託其代為交付警察機關或逕予丟棄
    ，伊並未將該紙身份證售予甲○○云云置辯。然查上開事實，業據被告甲○○於
    警訊中供述甚明，證人即豐川派出所負責訊問被告甲○○之警員丁○○於本院調
    查中亦到庭結證略稱：八十八年十二月五日係伊所屬派出所主管戊○負責盤查被
    告甲○○，但在派出所調查階段在被告甲○○身上發現身分證影本多紙，伊等即
    盤問被告甲○○何以有該等身分證正本及影本，被告則答以係己○○所交付，伊
    不確定是否於查獲之初即訊問甲○○身分證做何用途，但伊確定甲○○曾提及要
    用來報稅等語（本院八十九年十一月十四日訊問筆錄）；核與證人即查獲被告之
    時擔任豐川派出所主管之警官戊○結證所稱：八十八年十二月五日晚間係伊負責
    盤查被告甲○○，甲○○當初僅提及系爭身份證之來源，但伊並未訊問甲○○持
    有該紙身份證之用途，當時甲○○之皮夾內尚有自己及其他人士之身分證影本等
    語（本院八十九年十一月十六日審判筆錄）大致相符。而被告於本院亦供承：豐
    川派出所之主管曾訊及身分證是否用於報稅，伊有隨便承認是用來報稅以及以一
    千五百元購買等情，因伊認如不承認不知何時得以結束訊問，伊於豐川派出所警
    訊中未遭刑求及不當訊問等語（本院八十九年十一月十四日訊問筆錄）。綜合上
    述被告及證人之供述，被告甲○○於豐川派出所警訊中，確因另持有多紙其他不
    詳人士之身份證影本，而遭司法警察以合法方式不斷盤查訊問，被告甲○○並供
    承以一千五百元向同案被告己○○價購前述乙○○之身份證欲用以交付他人申報
    薪資逃漏稅捐所用等事實堪以認定。次查上開身份證係被害人乙○○所有，前於
    八十八年十一月二十七日夜間在花蓮縣吉安鄉吉安火車站前與旅行袋一併遭竊，
    並於同年十二月五日上午經同案被告己○○在花蓮市農兵橋前拾獲等情，復經被
    害人乙○○及同案被告己○○於警訊及偵查中供述明確，並有贓物領據一紙存卷
    可參。再查被告甲○○於八十八年十二月五日夜間七時許在前揭同案被告己○○
    住處收受乙○○身份證，延至同日夜間十一時二十五分許在花蓮市○○○路附近
    為警查獲，期間歷時四小時而有餘，如被告甲○○確係受託代交警察機關，當有
    充裕時間將該紙身份證交警處理，其辯稱未及將身份證交付警察機關即遭查獲乙
    節，殊難置信。又持有他人之身份證，得以冒名申報工資表以逃漏稅捐，此為本
    院承辦諸多偽造文書及違反稅捐稽徵法案件職務上已知之事實，故被告甲○○以
    持有他人身份證無法報稅乙節置辯，同難據為對其有利之認定。綜上各節，堪信
    被告甲○○於警訊中所為之不利於己之陳述與事實相符，是本件事證已臻明確，
    被告甲○○故買贓物之犯行洵堪認定。
二、核被告甲○○所為，係犯刑法第三百四十九條第二項之故買贓物罪。末查被告甲○○前有殺人、賭博、誣告及違反麻醉藥品管理條例等多項犯罪前科，其中違反
    麻醉藥品管理條例部分，於八十三年六月間經臺灣高等法院判處有期徒刑三年八
    月，並經最高法院駁回上訴而確定，甫於八十八年三月二十一日假釋期滿執行完
    畢，有台灣花蓮地方法院檢察署刑案資料查註紀錄表在卷可按，其於五年以內再
    犯本件有期徒刑以上之罪，為累犯，應依刑法第四十七條規定加重其刑。爰審酌
    被告甲○○素行不佳，及其犯罪動機、目的、手段、其行為對於稅賦徵收之正確
    性及被害人乙○○可能產生之危害，暨其犯罪後未見悔意等一切情狀，量處如主
    文所示之刑示懲。
三、被告己○○及丙○○部分，另行審結。
據上論斷，應依刑事訴訟法第二百九十九條第一項前段，刑法三百四十九第二項、第
四十七條、第四十一條，罰金罰鍰提高標準條例第一條前段，判決如主文。
中      華      民      國    八十九    年     十一     月    二十四    日
                              臺灣花蓮地方法院刑二庭
                                  法  官  陳  欽  賢
右正本證明與原本無異。
如對本判決不服，應於送達後十日內，向本院提出上訴狀。（應抄附繕本）告訴人或
被害人如對於本判決不服者，應具備理由請求檢察官上訴，其上訴期間之計算係以檢
察官收受判決正本之日期為準。
                                  法院書記官
中      華      民      國       八十九    年    十一   月     二十七   日
附錄本判決論罪之法律條文：
刑法第三百四十九條第二項：
搬運、寄藏、故買贓物或為牙保者，處五年以下有期徒刑、拘役或科或併科一千元以
下罰金。
因贓物變得之財物，以贓物論。


司法院資訊處製作；財團法人民間司法改革基金會備份。
